【裁判字號】    97,簡上,242
【裁判日期】    980227
【裁判案由】    竊盜
【裁判全文】
臺灣新竹地方法院刑事判決             97年度簡上字第242號
聲  請  人  臺灣新竹地方法院檢察署檢察官
上  訴  人
即  被  告  乙○○
                    巷34弄4.
上列上訴人即被告因竊盜案件，不服本院新竹簡易庭97年度竹簡
字第1031號中華民國97年9 月30日第一審刑事簡易判決（聲請簡
易判決處刑書案號：97年度速偵字第1582號），提起上訴，本院
管轄第二審之合議庭判決如下：
    主  文
上訴駁回。
    事  實
一、乙○○前曾於民國92年間因違反毒品危害防制條例案件，經
    本院於93年4 月22日以93年度竹簡字第321 號判處有期徒刑
    2 月，於93年5 月21日確定；又於92年間因竊盜案件，經本
    院於92年10月23日以92年度易字第451 號判處有期徒刑10月
    ，於92年11月24日確定；復於92年間因違反毒品危害防制條
    例案件，經本院於93年2 月27日以93年訴字第22號分別判處
    有期徒刑8 月及6 月，應執行有期徒刑1 年，於93年4 月8
    日確定；再於92年間因違反毒品危害防制條例及槍砲彈藥刀
    械管制條例等案件，經本院於93年4 月13日以93年度訴字第
    107 號判處有期徒刑2 月，併科罰金新臺幣20000 元，及有
    期徒刑8 月，應執行有期徒刑9 月，併科罰金新臺幣20000
    元，於93年4 月13日確定。上開案件，經本院於93年9 月7
    日以93年度聲字第515 號裁定應執行有期徒刑2 年6 月確定
    ，並於94年12月23日假釋，且自94年12月23日起至95年1 月
    3 日執行易服勞役22日，迄至95年5 月11日假釋期滿未經撤
    銷視為執行完畢。
二、乙○○猶不知悔改，仍意圖為自己不法之所有，於97年7 月
    15日凌晨3 時50分許，在新竹市○○路○ 段2 巷內，持其所
    有客觀上足以對人之生命、身體安全構成威脅且具有危險性
    可供作為兇器使用之活動板手、螺絲起子、萬能鎖起子及錐
    鑽各1 支，開啟甲○○所有、停放路旁之車牌號碼3805—RV
    號自用小客車車門，進入車內，打開副駕駛座前置物箱正翻
    動物品時，為巡邏之員警經過，發現該車之方向燈一直閃爍
    ，此時乙○○亦發現警車經過，乃停止翻動物品，因而未竊
    得任何財物，其旋即坐在駕駛座，身體往右側佯裝趴睡，經
    警敲打該車玻璃窗，乙○○繼續裝睡，警方嘗試打開車門，
    始發現該車門已遭破壞，且發現副駕駛上放有1 支經過研磨
    之萬能鎖起子1 支，遂喝令乙○○下車，並聯絡車主甲○○
    到場，因而為警循線查悉上情，並扣得活動板手、螺絲起子
    、萬能鎖起子及錐鑽各1 支等物。
三、案經被害人甲○○訴由新竹市警察局第二分局報請臺灣新竹
    地方法院檢察署檢察官偵查聲請簡易判決處刑。
    理  由
一、按被告以外之人於審判外之言詞或書面陳述，除法律另有規
    定者外，不得作為證據，刑事訴訟法第159 條第1 項固有明
    文規定。然被告以外之人於審判外之陳述，雖不符刑事訴訟
    法第159 條之1 至之4 之規定，惟經當事人於審判程序同意
    作為證據，法院審酌該言詞陳述或書面陳述作成時之情況，
    認為適當者，亦得為證據，復為同法第159 條之5 第1 項所
    明定。本案告訴人甲○○於警詢之陳述，業經被告同意援引
    作為證據，本院審酌後亦認為適當，故該證人於審判外之陳
    述，自得作為本案之證據。又按本案認定事實所引用之文書
    證據，並無證據證明係公務員違背法定程式所取得，亦無刑
    事訴訟法第159 條之4 之顯有不可信之情況與不得作為證據
    之情形，本院斟酌本案卷內之證據並非非法取得，亦無證明
    力明顯過低之情形，且經本院於審判期日依法進行證據之調
    查、辯論，被告於訴訟上之程序權已受保障，前揭各該證據
    ，均得採為證據，先予敘明。
二、訊據被告乙○○對於上揭時地攜帶如事實欄所述工具著手翻
    動告訴人所有前揭自用小客車內物品，惟經巡邏警員發現，
    而未竊得任何財物等情坦承不諱，並經告訴人甲○○於警詢
    時指訴在卷，且有新竹市警察局第二分局搜索扣押筆錄1 份
    、扣押物品目錄表1 份、照片12幀、贓物認領保管單1 份、
    車籍查詢—基本資料詳細畫面資料1 份及警員林俊良所出具
    之偵查報告1 份等在卷足稽，此外，復有活動板手、螺絲起
    子、萬能鎖起子及錐鑽各1 支等物扣案足資佐證。從而，被
    告之自白核與事實相符而堪採信，本案事證已臻明確，被告
    前揭犯行堪予認定，應予依法論科。
三、按刑法第321 條第1 項第3 款之攜帶兇器竊盜罪，係以行為
    人攜帶兇器竊盜為其加重條件，此所謂兇器，其種類並無限
    制，凡客觀上足對人之生命、身體、安全構成威脅，具有危
    險性之兇器均屬之，且祇須行竊時攜帶此種具有危險性之兇
    器為已足，並不以攜帶之初有行兇之意圖為必要，此有最高
    法院79年度臺上字第5253號判例意旨足資參照。又按活動板
    手、螺絲起子、萬能鎖起子及錐鑽等物均為金屬材質，質地
    堅硬，客觀上足以對人之生命、身體安全構成威脅，且具有
    危險性，應均屬兇器。再被告乙○○雖已著手竊盜行為之實
    施，惟未生竊得財物之結果，其犯罪尚屬未遂，核其所為，
    係犯刑法第321 條第2 項、第1 項第3 款之攜帶兇器竊盜未
    遂罪。被告已著手於犯罪行為之實行而不遂，為未遂犯，應
    依刑法第25條第2 項之規定，減輕其刑。又被告前曾於92年
    間因違反毒品危害防制條例案件，經本院於93年4 月22日以
    93 年 度竹簡字第321 號判處有期徒刑2 月，於93年5 月21
    日確定；又於92年間因竊盜案件，經本院於92年10月23日以
    92年度易字第451 號判處有期徒刑10月，於92年11月24日確
    定；復於92年間因違反毒品危害防制條例案件，經本院於93
    年2 月27日以93年訴字第22號分別判處有期徒刑8 月及6 月
    ，應執行有期徒刑1 年，於93年4 月8 日確定；再於92年間
    因違反毒品危害防制條例及槍砲彈藥刀械管制條例等案件，
    經本院於93年4 月13日以93年度訴字第107 號判處有期徒刑
    2 月，併科罰金新臺幣20000 元，及有期徒刑8 月，應執行
    有期徒刑9 月，併科罰金新臺幣20000 元，於93年4 月13日
    確定。上開案件，經本院於93年9 月7 日以93年度聲字第51
    5 號裁定應執行有期徒刑2 年6 月確定，並於94年12月23日
    假釋，並自94年12月23日起至95年1 月3 日執行易服勞役22
    日，迄至95年5 月11日假釋期滿未經撤銷視為執行完畢等情
    ，有臺灣新竹地方法院檢察署刑案資料查註紀錄表及臺灣高
    等法院被告全國前案紀錄表各1 份在卷足參，其於五年以內
    均故意再犯本件有期徒刑以上之罪，為累犯，應依刑法第47
    條第1 項之規定加重其刑，並先加後減之。又扣案之活動板
    手、螺絲起子、萬能鎖起子及錐鑽各1 支等物，為被告所有
    ，且係供被告為前揭犯行所用之物等情，業據被告於歷次警
    詢、偵訊及本院審理時供述在卷，爰應依刑法第38條第1 項
    第2 款之規定宣告沒收。
四、本院認依下列理由，認上訴並無理由：
（一）上訴人即被告之上訴意旨略以：我是因為一時貪心，且家
      裡需要用錢，所以才去竊取車上的財物，原審判決太重，
      希望能夠從輕量刑等語。
（二）按量刑之輕重，係事實審法院得依職權自由裁量之事項，
      茍已斟酌刑法第57條各款所列情狀而未逾越法定刑度，則
      不得遽指為違法；又刑罰之量定屬法院自由裁量之職權行
      使，但仍應審酌刑法第57條所列各款事由及一切情狀，為
      酌量輕重之標準，並非漫無限制，在同一犯罪事實與情節
      ，如別無其他加重或減輕之原因，下級法院量定之刑，亦
      無過重或失輕之不當情形，則上級法院對於下級法院之職
      權行使，原則上應予尊重，最高法院72年度臺上字第6696
      號判例、85年度臺上字第2446號判決意旨參照。
（三）本件被告涉犯刑法第321 條第2 項、第1 項第3 款之攜帶
      兇器竊盜未遂罪，係屬法定刑六月以上五年以下有期徒刑
      之罪，原審之量刑並未逾越法定刑的範圍；再者，本件被
      告前有如事實欄所述前科，本案並構成累犯，其中並有竊
      盜案件經法院判處有期徒刑10月確定等情，已如前述，此
      外，被告復於96年11月間犯故買贓物罪，經本院於97年1
      月25日以97年度易字第32號判處有期徒刑4 月，於97年1
      月25日確定等情，有臺灣高等法院被告全國前案紀錄表各
      1 份在卷足憑，足見被告屢有侵害他人之財產權之犯行，
      本案又係攜帶前述足堪作為兇器使用之工具為之，並已著
      手翻動車內物品，亦如前述，本院認原審審酌一切情狀後
      ，量處被告有期徒刑6 月，並諭知易科罰金之折算標準，
      難謂有濫用裁量權之違法或不當，自不構成撤銷之事由。
      原判決認事用法並無違誤，所量刑度亦稱妥適，上訴人即
      被告以前揭理由指摘原判決不當，求予撤銷改判，核無理
      由，應予駁回。
據上論斷，應依刑事訴訟法第455 條之1 第1 項、第3 項、第364
條、第368 條、第299 條第1 項前段，刑法第321 條第2 項、第
1 項第3 款、刑法第41條第1 項前段，刑法施行法第1 條之1 第
1 項、第2 項前段，判決如主文。
本案經檢察官陳玉華到庭執行職務。
中    華    民    國    98    年    2     月    27    日
                  刑事第一庭    審判長法  官  許翠玲
                                      法  官  羅惠雯
                                      法  官  楊惠芬
以上正本證明與原本無異。
不得上訴。
中    華    民    國    98    年    2     月    27    日
                                      書記官  張懿中
附錄本案論罪科刑法條全文：
刑法第321 條：
犯竊盜罪而有左列情形之一者，處六月以上五年以下有期徒刑：
  一  於夜間侵入住宅或有人居住之建築物、船艦或隱匿其內而
      犯之者。
  二  毀越門扇、牆垣或其他安全設備而犯之者。
  三  攜帶兇器而犯之者。
  四  結夥三人以上而犯之者。
  五  乘火災、水災或其他災害之際而犯之者。
  六  在車站或埠頭而犯之者。
前項之未遂犯罰之。


司法院資訊處製作；財團法人民間司法改革基金會備份。
